臺灣苗栗地方法院民事簡易判決
111年度苗簡字第309號
原      告  羅桂寶  


            林月弦  


被      告  田羽茹  


上列當事人間家暴傷害等案件，原告提起刑事附帶民事訴訟，經
本院刑事庭裁定移送前來（110年度附民字第221號），本院於民
國111年6月22日言詞辯論終結，判決如下：
　　主  文
被告應給付原告乙○○新臺幣50,000元，及自民國110年11月28日
起至清償日止，按年息百分之5計算之利息。
被告應給付原告甲○○新臺幣10,000元，及自民國110年11月28日
起至清償日止，按年息百分之5計算之利息。
原告其餘之訴駁回。
本判決原告勝訴部分得假執行。
　　事實與理由
一、原告起訴主張略以：
（一）原告2人為夫妻，被告為其等之弟媳，屬家庭暴力防治法
      第3條第4款所定之家庭成員，且存有宿怨，被告前因辱罵
      、恐嚇、毆打等家庭暴力行為，經原告乙○○(下稱乙○○)聲
      請本院108年度家護字第416號保護令，而於民國108年12
      月17日裁定被告不得對乙○○實施身體、精神或經濟上之騷
      擾、控制、脅迫或其他不法侵害之行為，及不得為騷擾之
      聯絡行為。詎被告於同年月27日15時30分，經警執行上開
      保護令後，竟於員警執行保護令前後分別為下列行為：
　１、於108年12月23日15時30分許，在被告位於苗栗縣○○鄉○○村
      0鄰○○○街00號住處(下稱被告住處)前，見住於同街99號(
      下稱原告住處)之乙○○騎乘腳踏車出門，竟對乙○○大聲稱
      ：「站住！站住！狗娘養的，你給我站住！」等語辱罵乙
      ○○。待乙○○聽聞上開言語將腳踏車停於路邊後，被告即刻
      意駕駛車牌號碼000-0000號自用小客車(下稱系爭車輛)加
      速朝乙○○停置處駛去，並停於乙○○腳踏車前，向乙○○恫稱
      ：「你擋我路你要死啊！」，嗣後明知系爭車輛距乙○○非
      常接近，仍刻意鬆開剎車使系爭車輛再度往乙○○站立之位
      置移動，以此方式恐嚇乙○○之人身安全。
　２、於109年1月12日11時許，在被告住處前，見隔鄰原告住處
      之乙○○欲駕駛自用小客車出門時，竟對乙○○稱：「我祝福
      你開車開到半路腦中風翹掉啊」等語。以此詛咒方式騷擾
      乙○○。
　３、於109年3月7日21時許，在被告住處內3樓處，以不詳物品
      敲打被告住處與原告住處間共有之鐵製隔板，致該鐵製隔
      板破損。復於翌日(8日)11時36分許，接續以相同方式敲
      打鐵製隔板，並於敲打過程中大聲辱罵「死狗」等語。對
      乙○○實施騷擾及經濟上之侵害。　
　４、於109年8月12日7時22分許，在原告住處前路旁，無故持清
      潔劑寶特瓶丟擲原告住處大門，以此方式騷擾乙○○。
　５、於109年1月14日8時14分許，在被告住處前，見原告甲○○(
      下稱甲○○)在原告住處門前清掃，竟假借對被告圈養之狗
      辱罵之方式，對甲○○稱：「死母狗、他媽的脫光褲子，躺
      在路邊也沒人屌，妳長得這猴樣」等語。見甲○○朝其看了
      一眼後，隨即又稱：「看什麼洨，我在講妳啊？妳對號入
      座啊！我在講妳啊？妳對號入座啊！看什麼屌啊！他媽的
      脫光褲子，躺在路邊也沒人屌，妳長這猴樣」等語辱罵甲
      ○○。
（二）被告前開行為，業經本院110年度訴字第355號刑事判決分
      別判處被告公然侮辱罪、恐嚇危害安全罪、違反保護令罪
　　　確定。而原告2人因被告前開行為受有精神上痛苦，故依
      民法第184條第1項、第195條第1項規定提起本訴，請求被
      告給付精神慰撫金，乙○○就前開１之事實部分請求110,000
      元、２至４之事實部分各請求30,000元；甲○○就前開５之事
      實請求200,000元。
（三）並聲明：⑴被告應給付乙○○200,000元，並自刑事附帶民事
      起訴狀繕本送達被告之翌日起至清償日止，按年息5%計算
      之利息。⑵被告應給付甲○○200,000元，並自刑事附帶民事
      起訴狀繕本送達被告之翌日起至清償日止，按年息5%計算
      之利息。
二、被告答辯略以：
　　我沒有傷害到原告，是原告養鴿子造成我的困擾。對於原告
    起訴事實引用本院110年度訴字第355號刑事判決之事實沒有
    意見，也不爭執該事實，但我覺得原告請求之金額太高，不
    應該賠那麼多等語。並聲明：原告之訴駁回。
三、得心證之理由：
（一）原告2人主張被告於前開時地之行為，對其等實施精神、
      經濟上之不法侵害、恐嚇及公然侮辱犯行，經本院110年
      度訴字第355號刑事判決分別判處被告公然侮辱罪、恐嚇
      危害安全罪、違反保護令罪(含所犯毀損罪)確定等情，有
      本院108年度家護字第416號通常保護令、苗栗縣警察局竹
      南分局保護令執行紀錄表、家庭暴力及違反保護令罪告誡
      書、本院110年度訴字第355號刑事判決書等件為證（見臺
      灣苗栗地方檢察署109年度偵字第5653號卷第31至37頁、
      本院卷第17至26頁），並經本院依職權調取本院110年度
      訴字第355號刑事卷宗全卷(包括偵查卷)核閱無誤。且為
      被告所不爭執，堪信原告2人上開主張之事實為真實。
（二）按因故意或過失，不法侵害他人之權利者，負損害賠償責
      任；不法侵害他人之身體、健康、名譽、自由、信用、隱
      私、貞操，或不法侵害其他人格法益而情節重大者，被害
      人雖非財產上之損害，亦得請求賠償相當之金額，民法第
      184條第1項前段、第195條第1項前段分別定有明文。查被
      告於前開時地對乙○○為辱侮、恐嚇及騷擾違反保護令等行
      為；對甲○○為侮辱行為，勢必造成原告2人心生畏懼、痛
      苦，足認原告2人精神上受有相當之痛苦。是原告2人依上
      開規定請求被告給付精神慰撫金，依法有據。
（三）再按不法侵害他人之人格權，被害人受有非財產上損害，
      請求加害人賠償相當金額之慰撫金時，法院對於慰撫金之
      量定，應斟酌實際加害情形、所造成之影響、被害人所受
      精神上痛苦之程度、雙方之身分、地位、經濟狀況及其他
      各種情形，以核定相當之數額（最高法院47年度台上字第
      1221號、51年度台上字第223 號及76年度台上字第1908號
      判決意旨參照）。查乙○○為高職畢業，因於103年間中風
      後迄今在家休養，故無工作，109年度所得5,963元，名下
      有房屋、土地、田賦各1筆、汽車1部、投資1筆，總值約3
      ,268,900元、110年度所得為9,074元，名下財產同109年
      度；甲○○為國中畢業，因在照顧乙○○故無工作，109、110
      年度收入均為0元，名下有田賦5筆，總值約1,012,230元
      ；被告為國小肆業，從事服務業及在回收場工作，每月收
      入約2至3萬元，109、110年度收入均為0元，名下有房屋1
      筆、土地2筆、田賦1筆、汽車2部，總值約1,630,470元，
      業經兩造陳明在卷，並經本院依職權查詢兩造之稅務電子
      閘門財產所得調件明細表在卷可憑（見本院個資卷）。爰
      斟酌兩造上開身分、地位、經濟狀況，及被告智識程度低
      ，言行粗鄙，並嚴重欠缺法治觀念，業經法院核發保護令
      ，竟仍明知故犯予以違反，多次為前開恐嚇、騷擾及公然
      侮辱等情節，造成原告2人不堪其擾及恐懼之心情，對原
      告2人精神所造成之痛苦等一切情狀，認乙○○就請求起訴
      事實(一)１至４部分之慰撫金分別以20,000元、10,000元、
      15,000元、5,000元，計50,000元(20,000+10,000+15,000
      +5,000=50,000)；甲○○就起訴事實(一)５部分之慰撫金10,
      000元為適當，逾此部分之請求，尚屬過高，不應准許。
（四）給付無確定期限者，債務人於債權人得請求給付時，經其
      催告而未為給付，自受催告時起，負遲延責任。其經債權
      人起訴而送達訴狀，與催告有同一之效力；遲延之債務，
      以支付金錢為標的者，債權人得請求依法定利率計算之遲
      延利息；應付利息之債務，其利率未經約定，亦無法律可
      據者，週年利率為百分之五，民法第229條第2項、第233 
      條第1項前段、第203條分別定有明文。原告對被告之前揭
      侵權行為損害賠償請求權，係屬給付無確定期限之金錢債
      權。而刑事附帶民事起訴狀繕本係於110年11月17日寄存
      送達於被告（見本院附民卷第27頁），依法於送達後10日
      對被告生送達效力。從而，原告併請求被告自110年11月2
      8日起至清償日止，按法定利率即年息5%計算之利息，未
      逾前開規定，自屬有據，應予准許。　　　
四、從而，原告2人依侵權行為法律關係，請求被告應給付乙○○5
    0,000元、給付甲○○10,000元，及均自110年11月28日起至清
    償日止，按年息百分之5計算之利息，均為有理由，應予准
    許，逾此範圍之請求，均應予駁回。
五、又本件原告勝訴部分係依民事訴訟法第427條第1項規定適用
    簡易程序之訴訟，所為被告敗訴之判決，依同法第389條第1
     項第3款規定，本院應依職權宣告假執行。
六、本件事證已臻明確，兩造其餘攻擊防禦方法及所提證據，經
    審酌後，於判決結果不生影響，爰不一一論駁，附此敘明。
七、法院認附帶民事訴訟確係繁雜，非經長久時日不能終結其審
    判者，得以合議裁定移送該法院之民事庭；其因不足法定人
    數不能合議者，由院長裁定之；前項移送案件，免納裁判費
    ，刑事訴訟法第504條第1項、第2項定有明文。本件係經本
    院刑事庭以110年度附民字第221號裁定移送前來，依上揭法
    律規定，應免納裁判費，且兩造於本件訴訟程序亦未曾支出
    其他訴訟費用，是本件自無庸另為訴訟費用負擔之裁判，附
    此敘明。
據上論結，原告之訴為一部有理由，一部無理由，依民事訴訟法
第389條第1項第3款，判決如主文。　　　　　　　
中　　華　　民　　國　　111 　年　　7 　　月　　 6　　日
                  苗栗簡易庭  法　官　陳秋錦
以上正本係照原本作成。
如對本判決上訴，須於判決送達後20日內向本院提出上訴狀。
中　　華　　民　　國　　111 　年　　7 　　月　　 6　　日
                              書記官　張智揚